# 合作经营、转让特许权、代理销售等问题

提问人：bingoluigi 时间：2022-02-21 00:19:08
各位同行好，三个问题：
1.合作经营。我和另外三家公司共同出资制作了一个占用资金多、生产周期长的产品A，A由我进行生产销售，然后将销售所得按出资比例分配给出资人。实际支出超过总支出的部分协商追加出资。除存货外， 我未对A相关的资产负债单独核算。
问：我是否可以基于 我主导产品经济利益实现 从而认为我是主要责任人，全额确认收入，那么应返还给其他出资方的钱应做何处理？
共同出资的行为算经营活动还是融资活动，如果是经营活动，我应该就不需要对长期应付款进行折现摊销了吧？
2.转让特许权。和票据背书类似。
我转让一个可识别的资产，这个资产附着了一项权利， 10 年以后可以取得一项特许权。这项特许权当前由我占有，并不随该资产的转移而转移。
受让人可以继续转让该资产，不管谁持有该资产， 10 年以后由持有该资产的人获得特许权。
相当于票据到期收款，但是收的不是款而是特许权。
出现纠纷（比如因政策原因导致特许权失效），后手只能向自己的前一手进行追偿，无法向其他前手追偿。
问：我的履约义务是否只有交付该资产，是否可以按时点确认收入？
3.我的商品交给一代理商销售，行业惯例：代理商销售过程中发生了销售费用可以从代销收入中自行扣除，将销售收款-代理商佣金-销售费用后的余额还给我，且不会对我开票。我能否按净额法确认收入。

回答人：chenyiwei
1 、可以认为本企业是主要责任人，全额确认收入、成本。收到其他出资人的出资款应确认为一项负债（其他流动/非流动负债），期末计算出本期收益中应分配给其他出资人的份额，计入相关成本费用并调整上述负债的账面价值。该项负债属于以公允价值计量且其变动计入损益的金融负债。
2 、需首先了解为何会有这样的安排，背后的商业逻辑是什么？
3 、“行业惯例：代理商销售过程中发生了销售费用可以从代销收入中自行扣除，将销售收款-代理商佣金-销售费用后的余额还给我”并不表明代理商一定是主要责任人，仍有较大可能性为代理人。如果代理商是代理人的，则本企业只能在代理商实现对最终客户销售时才能确认收入和成本，且销售费用不应冲抵收入。

提问人：lch6447535 时间：2022-02-25 00:19:10
1 、可以认为本企业是主要责任人，全额确认收入、成本。收到其他出资人的出资款应确认为一项负债（其他流动/非流动负债），期末计算出本期收益中应分配给其他出资人的份额，计入相关成本费用并调整上述负债的账面价值。
请问陈版，期末计算出本期收益中应分配给其他出资人的份额，计入相关成本费用并调整上述负债的账面价值。需要其他出资人开具发票给本企业确认成本费用吗？

回答人：chenyiwei
实务中多数会采用这种方法。但是否只有这一种方法可接受，是税务问题，建议咨询税务专业人士意见。